【裁判字號】    90,簡上,185
【裁判日期】    901224
【裁判案由】    家庭暴力罪之傷害等
【裁判全文】
臺灣桃園地方法院刑事判決                          九十年度簡上字第一八五號
    上  訴  人
    即  被  告  乙○○
右列被告因家庭暴力罪之傷害等案件，不服本院桃園簡易庭九十年度桃簡字第八七○
號，中華民國九十年八月二日第一審簡易判決（聲請簡易處刑案號：九十年度偵字第
九二一三號），提起上訴，本院合議庭判決如左：
    主      文
原判決撤銷。
乙○○傷害人之身體，處罰金參仟元，如易服勞役，以參佰元折算壹日。
    事      實
一、乙○○與甲○○間為夫妻關係，其二人係家庭暴力防治法第三條第一款之家庭成
    員。於民國九十年五月十八日晚間九時三十分許，乙○○至桃園縣蘆竹鄉○○路
    四○七號甲○○之工作地點，欲就家中房屋貸款問題找甲○○理論，二人因故發
    生爭執，乙○○竟基於恐嚇之犯意，以「要潑甲○○硫酸、要找人打甲○○」等
    言詞恐嚇甲○○，使其心生畏懼，致生危害於安全，並進而基於傷害之犯意，動
    手拉扯甲○○，致甲○○受有左手臂瘀傷之傷害。
二、案經被害人甲○○訴由桃園縣警察局大園分局報請台灣桃園地方法院檢察署檢察
    官偵查聲請簡易判決處刑。
    理      由
一、訊據被告乙○○固坦認伊於右揭時、地與告訴人甲○○發生口角爭執，並對告訴
    人恫稱上開言詞，且雙方有拉扯之事實，惟矢口否認有何恐嚇等犯行，辯稱：案
    發當時伊所說的是氣話，伊有拉告訴人要到外面談，但告訴人把伊推開，伊並無
    用力拉她云云。然查，右揭事實迭據告訴人甲○○於警訊、偵訊及本院調查程序
    中指述歷歷（見本院九十年十一月十五日訊問筆錄），且經證人巫源順於警訊及
    偵查中證述明確（見偵查卷第八、一六頁）。又參以被告既自承於行為當時係因
    心中氣憤，基此，被告因而心生恐嚇、傷害之意，要與常情無違，是被告於行為
    當時確有恐嚇、傷害之犯意一情，至堪認定。再者，被告對告訴人所恫稱之上開
    言詞，在客觀評價上實已足以對告訴人之生命、身體構成威脅，而得以使告訴人
    生活狀態陷於危險不安之境，致生危害於安全甚明。綜上，被告所辯無非避重就
    輕之詞，委無足取。本件事證明確，被告右揭犯行堪以認定，應依法論科。
二、按被告乙○○與其配偶即告訴人甲○○係家庭暴力防治法第三條第一款之家庭成
    員，被告故意實施家庭暴力行為，其行為屬家庭暴力防治法第二條第二項之家庭
    暴力罪。核被告於右揭時、地出手毆打告訴人，係犯刑法第二百七十七條第一項
    之普通傷害罪。至被告上開所為恐嚇之危險行為應為傷害之實害行為所吸收，不
    另論罪，併此敘明。原審對被告論罪科刑，固非無見，但告訴人所受傷害僅左手
    臂瘀傷，且被告與告訴人現已達成和解，犯罪情節不重，原審未予審酌此情，尚
    嫌未洽，被告上訴否認犯罪雖無理由，但原判決既有可議，應由本院將原判決撤
    銷改判。爰審酌被告係因不當處理家庭經濟問題，一時衝動而犯下本件之罪，惡
    性並非重大，且其傷害告訴人之手段僅為拉扯，而告訴人所受傷害尚屬輕微及告
    訴人於本院調查程序中亦表示：被告個性善良，伊與被告現已和好如初，願意原
    諒被告等語（見本院同上訊問筆錄）等一切情狀，量處如主文所示之刑，並諭知
    易服勞役之折算標準，以資懲儆。
據上論斷，應依刑事訴訟法第四百五十五條之一第三項、第三百六十九條第一項前段
、第三百六十四條、第二百九十九條第一項前段，刑法第二百七十七條第一項、第四
十二條第二項，罰金罰鍰提高標準條例第一條前段、第二條，判決如主文。
本案經檢察官蔡正雄到庭執行職務。
中      華      民      國    九十    年      十二      月   二十四     日
                              臺灣桃園地方法院刑事第二庭
                                  審判長法  官   王兆飛
                                        法  官   李桂英
                                        法  官   王美玲
右正本證明與原本無異。
不得上訴。
                                        書記官   賴玉真
中        華        民        國   九十   年   十二   月    二十五    日
論罪法條：
刑法第二百七十七條第一項
傷害人之身體或健康者，處三年以下有期徒刑，拘役或一千元以下罰金。


司法院資訊處製作；財團法人民間司法改革基金會備份。
